Minutes et répertoires du notaire Pierre de ROSSIGNOL, 9 octobre 1578 - 1612 (étude XIX)
Archives nationales
- Minutes de Pierre de ROSSIGNOL, 9 octobre 1578 - 1612; MC/ET/XIX/319 - MC/ET/XIX/366
  - Minutes. 1600, juillet - décembre, juillet - décembre 1600; MC/ET/XIX/342
    - Bail pour 5 ans par Jean Savart, maître orfèvre, bourgeois de Paris, demeurant rue de la Tisseranderie, paroisse Saint-Jehan, procureur de Geneviève Vade, sa mère, veuve en dernière noce de André Dagron, à Jehan Lemperier, marchand mercier au Palais ,demeurant rue de la Pelleterie, paroisse Saint-Barthélémy, de la moitié par indivis d'un banc adossé contre le 4ème pilier de la grande salle du Palais appartenant à ladite Vade par le bail qui a été fait pour 20 ans audit défunt Dagron par le trésorier de France, lequel bail vient à échéance le dernier jour de février 1606. Le bail se fait moyennant 16 écus 2/3., 7 décembre 1600; MC/ET/XIX/342
      bail; Savart, Gave-Jean; Vade, Geneviève; Dagron, André; Lemperier, Jean; Saint-Jean-en-Grève (paroisse); Saint-Barthélemy (paroisse); Tisseranderie (rue); Pelleterie (rue de la)
    - Bail pour 4 ans par Guillaume de Baillou, docteur régent en la faculté de médecine de Paris, demeurant rue de Jouy, paroisse Saint-Paul, à Pierre Noblet, maître maçon, demeurant rue de Jouy, paroisse Saint-Paul, d'une maison rue de Jouy moyennant 45 écus sol par an., 13 décembre 1600; MC/ET/XIX/342
      bail; Noblet, Pierre; Baillou, Guillaume de; Saint-Paul (paroisse); Jouy (rue de)
    - Accords entre François de Castille, seigneur d'Arteville, conseiller du roi, receveur général des décimes en la généralité de Paris, demeurant rue des Barres, paroisse Saint-Paul, et Jehan Charion, conseiller du Roi, trésorier général de l'extraordinaire des guerres, Denise Caillier son épouse, fille de Claude Caillier, argentier de l'écurie et héraut d'armes du Roi, et de dame Catherine Lyonne son épouse, demeurant rue de Bethizy, paroisse Saint-Germain-l'Auxerrois, concernant la terre et seigneurie de Cueilly la Regnardière provenant de la succession de feu Claude Lyonne, écuyer, sieur dudit lieu., 15 décembre 1600; MC/ET/XIX/342
      accord; Castille, François de (15..-16..); Charion, Jean; Caillier, Denise; Caillier, Claude; Lyonne, Catherine; Lyonne, Claude; Saint-Paul (paroisse); Saint-Germain-l'Auxerrois (paroisse); Barres (rue des); Béthisy (rue)
    - Réception à l'abbaye Saint-Antoine-des-Champs de Jehanne Prevost, fille de Mathurin Prevost, en son vivant marchand libraire en l'Université de Paris, demeurant rue Neuve-Saint-Médéric, et de Claude Jouveneau, son épouse., 17 décembre 1600; MC/ET/XIX/342
      Prevost, Jeanne; Prevost, Mathurin; Jouveneau, Claude; Neuve-Saint-Médéric (rue)
    - Bail pour 6 ans par l'abbaye Saint-Antoine-des-Champs à Nicolas Fare, marchand, demeurant au faubourg Saint-Jacques de Corbeil, des dimes qu'elle a droit de en la paroisse Saint-Germain-le-Vieil de Corbeil., 17 décembre 1600; MC/ET/XIX/342
      bail; Fare, Nicolas; Corbeil-Essonnes (Essonne)
    - Bail durant 7 ans par Claude de Bugnon, écuyer, sieur dudit lieu de la terre et seigneurie de Bugnons, près Segré en Anjou., 23 janvier 1631; MC/ET/XIX/342
      bail; Bugnons, Claude de; Segré (Maine-et-Loire)
  - Minutes. 1601, janvier - avril, janvier - avril 1601; MC/ET/XIX/343
    - Quittance par Guillaume Passart, marchand, bourgeois de Paris, procureur de Philippe Passart, son fils, maître ès art en l'Université de Paris, demeurant au collège d'Harcourt, à Marie Bouhier, veuve de Michel Sublet, chevalier, seigneur d'Haudicourt, conseiller au Conseil d'Etat, intendant des finances, en son nom et comme tutrice de ses enfants mineurs et de Claude Sublet seigneur dudit Haudicourt, son fils aîné, conseiller au Parlement., 1er janvier 1601; MC/ET/XIX/343
      quittance; Bouhier, Marie; Passart, Guillaume; Passart, Philippe; Sublet, Michel; Sublet, Claude; Harcourt (collège d')
    - Accord concernant une obligation de 40 000 écus faite au profit de Sébastien Zamet, gentilhomme ordinaire de la Chambre du Roi, par la duchesse de Mercoeur, procuratrice de son époux, et madame de Martigues, la mère de lad. dame. Acte passé pardevant Croizet et Rossignol le 22 septembre 1599., 2 janvier 1601; MC/ET/XIX/343
      accord; obligation; Zamet, Sébastien; Mercoeur (duchesse de); Martigues (Mme de)
    - Marché au terme un groupe de marchands promettent à Anthoine Le Redde, juré du Roi en charpenterie, demeurant rue Saint-Antoine, paroisse Saint-Paul, de lui fournir sur le port de Jogonne la quantité de 4 000 pieds de bois carré provenant de la foret de La Fère moyennant 34 écus par cent., 3 janvier 1601; MC/ET/XIX/343
      marché; Le Redde, Antoine; Saint-Paul (paroisse); Saint-Antoine (rue); Jaulgonne (Aisne); Fère-en-Tardenois (Aisne)
    - Constitution par Jehan de Donon, conseiller du roi, contrôleur général des bâtiments, sieur de Chastres en Brie et Montgeroult, demeurant rue de Diane, paroisse Saint-Gervais, à Jacques de Donon, conseiller et aumônier du Roi, trésorier de la Sainte-Chapelle de Viviers-en-Brie, de 100 écus de rente annuelles que ledit donateur promet de payer à son frère moyennant 1 200 écus d'or qu'il était tenu de lui payer sur les biens qu'il avait eu en plus de la succession de leur père et mère et d'Henry de Donon, leur frère, sieur de Coffry., 9 janvier 1601; MC/ET/XIX/343
      constitution de rente; Donon, Jehan de; Donon, Jacques de; Donon, Henry de; Saint-Gervais (paroisse); Diane (rue de)
    - Donation par Hélène de Chaponay, veuve de Zacharie Gaudart, sieur de la Sourie, conseiller notaire secrétaire du roi, maison et couronne de France, demeurant rue de Jouy, paroisse Saint-Paul, à Helène Gaudart, sa fille unique, épouse de Claude de Mondoulcet, chevalier, seigneur de Monteaux, conseiller et maître d'hôtel ordinaire du Roi, de la terre et seigneurie de Noisy, située en Gâtinais près Montereau-Fault-Yonne., 10 janvier 1601; MC/ET/XIX/343
      donation; Chaponay, Hélène de; Gaudart, Zacharie; Gaudart, Hélène; Mondoulcet, Claude de; Saint-Paul (paroisse); Jouy (rue de); Noisy-Rudignon (Seine-et-Marne)
    - Constitution par Jacques de Donon, conseiller et aumônier du Roi, trésorier de la Sainte-Chapelle du Vivier-en-Brie, à François de Donon, son père, conseiller du roi, trésorier général de France au bureau des finances, de 88 écus 1/3 de rentes faisant partie de 100 écus de rentes constituée audit cédant par Jehan de Donon, son frère, sieur de Chastres et de Montgerant, conseiller du Roi, contrôleur généram des bâtiments du Roi, moyennant 1 060 écus., 11 janvier 1601; MC/ET/XIX/343
      constitution de rente; Donon, Jacques de; Donon, François de; Donon, Jean de
    - Constitution par Pelegrin di Thurbisgue, basque, 1er valet de Chambre de la duchesse d'Angoulême, à François Desarobert, basque, maître d'hôtel de Mr Phelippeaux, trésorier de parties casuelles, de 133 écus 1/3 de rentes., 11 janvier 1601; MC/ET/XIX/343
      constitution de rente; di Thurbisgue, Pelegrin; Desarobert, François
    - Marché au terme duquel Julien Petit, maître paveur, demeurant rue de Jouy, paroisse Saint-Paul, promet à Anthoine Faulcheux, marchand bourgeois de Paris, demeurant rue du Figuier, paroisse Saint-Paul, de faire les travaux de pavage en sa maison moyennant 2 écus par toise de pavé neuf et 40 sols par toise de vieux pavé., 12 janvier 1601; MC/ET/XIX/343
      paveur-dalleur; marché; Petit, Julien; Faulcheux, Antoine; Saint-Paul (paroisse); Jouy (rue de); Figuier (rue du)
    - Bail pour 3 ans par Jehan Fontaine, juré du Roi en charpenterie, bourgeois de Paris, demeurant dans le chantier du Roi près l'Arche Beaufils, paroisse Saint-Paul, à Paul Loyson, sergent royal à Torcy, y demeurant, de diverses fermes moyennant 66 écus 2/3 par an., 13 janvier 1601; MC/ET/XIX/343
      bail; Fontaine, Jehan; Loysion, Paul; Saint-Paul (paroisse); Torcy (Seine-et-Marne)
    - Bail durant 4 ans par Denis Touteville, l'un des 4 huissiers, sergents fieffé au Châtelet de Paris, demeurant rue Saint-Antoine, paroisse Saint-Paul, à Henry Dodeau, maître tourneur en bois, demeurant dans le cimetière Saint-Jehan, d'un corps d'hôtels Saint-Antoine vis à vis la rue de Tiron moyennant 38 écus par an., 15 janvier 1601; MC/ET/XIX/343
      bail; Dodeau, Henry; Touteville, Denis; Saint-Paul (paroisse); Saint-Jean (cimetière); Saint-Antoine (rue); Tiron (rue)
    - Procuration par Sébastien Zamet, gentilhomme ordinaire de la Chambre du Roi, Surintendant de la maison de la Reine, à Léon Lucquain, Secretaire ordinaire de la Reine, pour percevoir en son nom diverses sommes qui lui sont dues., 23 janvier 1601; MC/ET/XIX/343
      procuration; Zamet, Sébastien; Lucquain, Léon
    - Accords entre Pierre Dubout, compagnon tapissier, et Geoffroy Dubout, compagnon vitrier, son frère, concernant injures et calomnies prononcées contre Geneviève Duboys, leur belle mère, épouse de Maurice Dubout, maître tapissier de haute lisse, et réconciliation avec ladit Duboys., 24 janvier 1601; MC/ET/XIX/343
      accord; Dubout, Pierre; Dubout, Geoffroy; Duboys, Geneviève; Dubout, Maurice
    - Apprentissage pour 3 ans de Jehan Chapt, âgé de 16 ans, natif d'Aubigny près Dijon, fils de Jehan Chast, laboureur aud. lieu, et d'Hugette Poupez, son épouse, chez Jehan Padoye, maître tailleur d'habits, demeurant rue de la grande truanderie, paroisse Saint-Eustache, moyennant la somme de 33 écus 1/3 payables audit Padoye par le commis de Sébastien Zamet., 30 janvier 1601; MC/ET/XIX/343
      contrat d'apprentissage; Chapt, Jean; Chast, Jean; Poupez, Huguette; Padoye, Jean; Zamet, Sébastien (1549 ?-1614); Saint-Eustache (paroisse); Grande-Truanderie (rue de la); Aubigny-en-Plaine (Côte-d'Or)
    - Vente de l'office héréditaire de garde du marteau du Roi es eaux et forets de Crécy par Silvestre Prestat, pourvu par le Roi dudit office, à Pierre le Roy huissier sergent à cheval au Châtelet de Paris, demeurant rue Saint-Antoine, paroisse Saint-Paul. Paiement effectué par quittance du 31 décembre 1586., 31 janvier 1601; MC/ET/XIX/343
      acte de vente; quittance; Prestat, Silvestre; le Roy, Pierre; Saint-Paul (paroisse); Saint-Antoine (rue)
    - Bail durant 6 ans par Francois Dessicarssi, abbé de Saint-Victor-en-Caux, prieur de Notre-Dame de L'Allerye, diocèse de Rouen, à Loys Lefébure le jeune, sergent royal de Chaumont-en-Vexin, du receveur temporel du prieuré de N.D. de L'Allerye moyennant 120 écus par an., 3 février 1601; MC/ET/XIX/343
      bail; Dessicarssi, François; Lefébure, Loys
    - Déclaration par Balthazard Gobelin, conseiller aux Conseils d'État et Privé, Président à la Chambre des Comptes, concernant des acquisitions de terres par lui faites de Jehan du Plessis, écuyer, sieur de la Saussaye, par contrat passé pardevant Bobye et Rossignol le 29 janvier 1580, et de François Damerval l'aîné, écuyer, sieur dud. lieu par contrat passé pardevant Trouvé et Rossignol le 24 novembre 1600., 3 février 1601; MC/ET/XIX/343
      déclaration; Gobelin, Balthazard; du Plessis, Jean; Damerval, François
    - Reconnaissance du partage de biens de la succession de Pierrette Chauvin entre ses enfants, Jean Goumetz, contrôleur de l'artillerie de France, demeurant à Vitré en Bretagne, et Denis Goumetz, bourgeois de Paris, demeurant rue des Blancs-manteaux., 3 février 1601; MC/ET/XIX/343
      reconnaissance; Chauvin, Pierrette; Goumetz, Jean; Goumetz, Denis; Blancs-Manteaux (rue des); Vitré (Ille-et-Vilaine)
    - Transport par Jérôme de Bragelongne, écuyer, seigneur des Tournelles, conseiller du roi, correcteur à la Chambre des Comptes, demeurant rue Cloche-Percée, paroisse Saint-Gervais, tuteur de Martin de Bragelongne, son frère, fils mineur de Jérôme de Bragelongne, seigneur dudit lieu des Tournelles, conseiller notaire secrétaire du roi, et de Marie Goyet, son épouse, à Jehan de Fourcy, écuyer, seigneur de Chessy et de Pommereux-en-Brie, conseiller du Roi, trésorier de France et général de ses finances, des fermes des grès et huitième du village de Chessy appartenant auxd. mineurs moyennant 302 écus. Inventaire des titres de la terre de Tournelles située à Chessy., 4 février 1601; MC/ET/XIX/343
      inventaire; Bragelongne, Jérôme de (15..-1678); Bragelongne, Martin de; Goyet, Marie; Fourcy, Jean de; Saint-Gervais (paroisse); Cloche-Percée (rue); Chessy (Seine-et-Marne)
    - Accords entre Jehan de Fourcy, écuyer, seigneur de Chessy et Pommereux-en-Brie, conseiller du roi, trésorier de France, et général des finances à Paris, demeurant rue de Jouy, paroisse Saint-Paul, et Jérôme de Bragelongne, écuyer, seigneur des Tournelles, conseiller du Roi, correcteur à la chambre des Comptes, en son nom et comme tuteur de Martin de Bragelongne, son jeune frère, fils mineur de Jérôme de Bragelongne, seigneur des Tournelles, conseiller notaire secrétaire du roi, et de Marie Goyet, son épouse, et autres, au terme drdquel ces derniers cèdent à titre d'échange le fief des Tournelles situé à Chessy en Brie à Jehan de Fourcy moyennant 250 écus de rentes., 4 février 1601; MC/ET/XIX/343
      échange; accord; Fourcy, Jehan de; Bragelongne, Jérôme de; Bragelongne, Martin de; Goyet, Marie; Saint-Paul (paroisse); Jouy (rue de); Chessy (Seine-et-Marne)
    - Vente par Catherine de Lamarck, épouse de Jacques de Harlay, seigneur de Champvallon, chevalier de l'ordre du Roi, gentilhomme ordinaire de sa Chambre, 1er écuyer de feu le frère du Roi, à César Debayne de 612 pieds de chêne provenant des coupes des bois de la terre de Montagut en Laonnois moyennant 200 écus., 5 février 1601; MC/ET/XIX/343
      acte de vente; Lamarck, Catherine de; Harlay, Jacques de; Debayne, César
    - Promesse faite par Thomas Chastain, garde meuble des écuries du Roi, demeurant à Blois, de fournir à André Perier, marchand cabaretier, demeurant au faubourg Saint-Jehan de Blois, de lui faire la lettre de provision de l'office de garde meuble des écuries du Roi dans un délai de 6 semaines., 7 février 1601; MC/ET/XIX/343
      promesse; Chastain, Thomas; Perier, André; Blois (Loir-et-Cher)
    - Constitution par Jehan de Donon, seigneur de Chastres et de Montgeroust en Brie, conseiller du roi, Contrôleur général des bâtiments, demeurant rue de Diane, paroisse Saint-Paul, à Loys de Donon, son frère, commis à l'extraordinaire des guerres, de 166 écus 2/3 de rente moyennant 2 000 écus qu'il est tenu de fournir suivant le partage des biens de la succession de ses père et mère et d' Henry de Donon, sieur de Coffy., 12 février 1601; MC/ET/XIX/343
      constitution de rente; partage; Donon, Jehan de; Donon, Loys de; Donon, Henri de; Saint-Paul (paroisse); Diane (rue de)
    - Transport par Symon de Donon, chanoine de la Sainte-Chapelle Notre-Dame du Viviers-en-Brie à François de Donon, son frère, sieur du Doribeau, conseiller du Roi, trésorier de France, général des finances à Paris, de 8 écus 1/3 de rentes faisant partie de 108 écus 1/3 de rentes vendues ce même jour aud. cédant par Jehan de Donon, son frère, conseiller du Roi, contrôleur de bâtiments. Cette cession se fait moyennant 100 écus., 12 février 1601; MC/ET/XIX/343
      transport de droits; Donon, Symon de; Donon, François de; Donon, Jean de
    - Vente par Jehan de Donon, seigneur de Chastres en Brie et de Montgeroult, conseiller du roi, contrôleur général de ses bâtiments, demeurant rue de Diane, paroisse Saint-Gervais, à Symon de Donon, son frère, chantre et chanoine de la Sainte-Chapelle du Vivier en Brie de 108 écus 1/3 de rente moyennant 1 300 écus., 12 février 1601; MC/ET/XIX/343
      acte de vente; Donon, Jehan de; Donon, Simon de; Saint-Gervais (paroisse); Diane (rue de)
    - Constitution par Jehan de Donon, seigneur de Chastre et de Mongeroult, conseiller du roi, contrôleur général des bâtiments, demeurant rue de Diane, paroisse Saint-Paul, à François de Donon, son frère, seiur d'Oribeau, conseiller du roi, trésorier de France général de ses finances à Paris, de 160 écus 50 sols de rente provenant du partage des successions de ses parents et d'Henry de Donon, sieur de Coffy., 12 février 1601; MC/ET/XIX/343
      constitution de rente; partage; Donon, Jehan de; Donon, François de; Saint-Paul (paroisse); Diane (rue de)
    - Marché au terme duquel Claude Bruandet, marchand à Chaumard en Morvant, logé rue des Jardins à l'enseigne du Cygne blanc, promet à Guillaume de Villaines, marchand bourgeois de Paris, de voiturer toute la quantité de transport de bois de moules à petites bûches dans le ruisseau de Remache jusqu'au port de Châtel-Censoir moyennant 11 sols tournois par moule dudit bois., 13 février 1601; MC/ET/XIX/343
      marché; Bruandet, Claude; Villaines, Guillaume de; Jardins (rue des); Chaumard (Nièvre); Châtel-Censoir (Yonne)
    - Vente par Jacques Regnard, maçon demeurant à Nogent-sur-Marne, et Catherine Amyot, son épouse. à Jehan Maretz, marchand à Chelles, d'une maison située audit Chelles moyennant 20 écus., 14 février 1601; MC/ET/XIX/343
      acte de vente; Regnard, Jacques; Amyot, Catherine; Maretz, Jean; Nogent-sur-Marne (Val-de-Marne); Chelles (Oise)
    - Marché au terme duquel Jean Denyau, maître menuisier à Saint-Germain-des-Prés, demeurant rue du Petit-Lys, paroisse Saint-Sulpice, promet au Roi, représenté par Jean de Fourcy, seigneur de Chessy et de Pommereux en Brie, conseiller du Roi, trésorier de France, intendant de ses bâtiments, et Jean de Donon, conseiller du Roi, contrôleur de ses bâtiments, de faire la menuiserie des lambris du pourtour du cabinet du Roi aux Tuileries suivant le modèle du sieur Duperac, architecte de S.M. moyennant 12 écus 20 sols par toise de menuiserie., 16 février 1601; MC/ET/XIX/343
      menuisier; marché; Denyau, Jean; Fourcy, Jean de; Donon, Jean de; Duperac, sieur; Tuileries (palais des)
    - Devis et marché au terme duquel Pierre Guillain, juré du Roi en maçonnerie, demeurant rue Saint-Antoine, paroisse Saint-Paul, et Robert Marquelet, juré du Roi en maçonnerie, demeurant rue des Fontaines, paroisse Saint-Nicolas-des-Champs, promettent au Roi, représenté par Jean de Fourcy, seigneur de Chessy et Pommereux en Brie, conseiller du Roi, trésorier de France à Paris, intendant de ses bâtiments, et Jean de Donon, conseiller du roi, contrôleur général de ses bâtiments, de faire tous les ouvrages de maçonnerie le long du jardin des Tuileries pour servir de contrescarpe aux fosses de la ville moyennant 1 000 écus., 16 février 1601; MC/ET/XIX/343
      devis; marché; Guillain, Pierre; Marquelet, Robert; Fourcy, Jean de; Donon, Jean de; Tuileries (jardin des); Saint-Paul (paroisse); Saint-Nicolas-des-Champs (paroisse); Saint-Antoine (rue); Fontaines (rue des)
    - Vente par Guillaume Deschamps, maître potier d'étain, demeurant rue Saint-Antoine, paroisse Saint-Paul, et autres, à Jacques de Riverain, sieur de la Môtte et Mairan, Saint-Cheron lez Chartres, conseiller du roi en l'élection de Chartres, d'une portion de maison située aud. Chartres, rue Chantault, moyennant 53 écus 1/3., 16 février 1601; MC/ET/XIX/343
      acte de vente; Deschamps, Guillaume; Riverain, Jacques de; Saint-Paul (paroisse); Saint-Antoine (rue); Chartres (Eure-et-Loir)
    - Constitution par Pierre de Myraumont, conseiller du roi, lieutenant de la prévôté de son hôtel, demeurant rue Neuve, paroisse Saint-Paul, à Jacques de Bragelongne, conseiller du roi, maître ordinaire en sa Chambre des Comptes, demeurant rue Saint-Antoine, paroisse Saint-Paul, de 100 écus de rentes à prendre sur diverses maisons et terres moyennant 1 200 écus., 16 février 1601; MC/ET/XIX/343
      constitution de rente; Myraumont, Pierre de; Bragelongne, Jacques de; Saint-Paul (paroisse); Neuve (rue); Saint-Antoine (rue)
    - Obligation par François de Bassompierre, colonel des 100 chevaux légers du Roi, logé rue Saint-Thomas-du-Louvre, paroisse Saint-Germain-l'Auxerrois, à Jean Antoine Zamet, gentilhomme piémontais, demeurant rue de la Cerizaie, paroisse Saint-Paul, d'une somme de 1 000 écus pour la vente d'un grand diamant enchâssé dans un anneau d'or que ledit Zamet a délaissé à François de Bassompierre., 16 février 1601; MC/ET/XIX/343
      obligation; Bassompierre, François de (1573-1646); Zamet, Jean Antoine; Saint-Germain-l'Auxerrois (paroisse); Saint-Paul (paroisse); Saint-Thomas-du-Louvre (rue); Cerisaie (rue de la)
    - Quittance par Nicolas Le Diane, prieur du prieuré Notre-Dame-des-Champs à Paris, au fermier de son prieuré d'une somme de 90 écus., 16 février 1601; MC/ET/XIX/343
      quittance; Notre-Dame-des-Champs (prieuré); Le Diane, Nicolas
    - Déclaration par Sébastien Zamet, gentilhomme ordinaire de la Chambre du Roi, demeurant rue de la Cerizaie, paroisse Saint-Paul, concernant un transport de rentes par lui fait à Guillaume Hérouard, secrétaire de la Chambre du Roi., 22 février 1601; MC/ET/XIX/343
      transport de droits; déclaration; Zamet, Sébastien; Hérouard, Guillaume; Saint-Paul (paroisse); Cerisaie (rue de la)
    - Consentement par Philippe de Castille, seigneur de Chenoise, conseiller notaire secrétaire du roi, Receveur général du Clergé de France, demeurant rue Saint-Antoine, paroisse Saint-Paul, à l'élargissement de Jehan Duperray, seigneur de Beaulieu, détenu à sa requête dans les prisons de Chartres., 23 février 1601; MC/ET/XIX/343
      ratification; Castille, Philippe de (1567-1650); Duperray, Jean
    - Bail pour 1 an par François de Donon, sieur d'Oribeau, conseiller du roi, Trésorier de France et général de ses finances à Paris, demeurant rue de Diane, paroisse Saint-Paul, tant en son nom à cause de Marie Lenoir son épouse que comme se portant fort de Pierre Baudet, seigneur d'Ormeville, conseiller dud. conseil, trésorier de France de la généralité d'Orléans, et de Jehanne Lenoir son épouse, à Loyse de Colligny, douairière d'Orange, d'un hôtel situé rue Saint-Thomas-du-Louvre ayant issu sur la rue Frémenteau moyennant 200 écus., 2 mars 1601; MC/ET/XIX/343
      bail; Donon, François de; Lenoir, Marie; Lenoir, Jeanne; Baudet, Pierre; Coligny, Louise de; Saint-Paul (paroisse); Diane (rue de); Saint-Thomas-du-Louvre (rue); Frémenteau (rue)
    - Inventaire des meubles de Madeleine Leclerc, épouse de Sébastien Zamet, gentilhomme ordinaire de la Chambre du Roi, contenus dans sa maison de Saint Ouen., 5 mars 1601; MC/ET/XIX/343
      inventaire; Zamet, Sébastien; Leclerc, Madeleine; Saint-Ouen (Seine-Saint-Denis)
    - Vente par Madeleine Leclerc, épouse de Sébastien Zamet, gentilhomme ordinaire de la Chambre du Roi, demeurant rue de la Cerizaie, paroisse Saint-Paul, à Anthoine de Loménie, conseiller secrétaire du Roi et de ses finances, grand audiencier de France, demeurant rue Saint-Thomas-du-Louvre, d'un hôtel situé à Saint-Ouen moyennant 4 200 écus., 5 mars 1601; MC/ET/XIX/343
      acte de vente; Leclerc, Madeleine; Zamet, Sébastien (1549 ?-1614); Loménie, Antoine de (1560-1638); Saint-Paul (paroisse); Cerisaie (rue de la); Saint-Thomas-du-Louvre (rue); Saint-Ouen (Seine-Saint-Denis)
    - Reconnaissance par Claude Parens, veuve de Jehan de Bragelongne, conseiller du roi, lieutenant particulier au Châtelet de Paris, demeurant rue Saint-Antoine, et autres, concernant le contrat d'échange des terres de Chessy-Pomponne., 8 mars 1601; MC/ET/XIX/343
      échange; reconnaissance; Bragelongne, Jean de; Parens, Claude; Saint-Antoine (rue); Chessy (Seine-et-Marne); Pomponne (Seine-et-Marne)
    - Promesse de Guillaume Wespen, dit Tabaque, marchand de marbre à Dinant, pays de Liège, étant à Paris, qui, dans les quatre mois, fournira au roi représenté par Jean de Fourcy et Jean de Donon, à son magasin des marbres et au lieu indiqué, un grand bassin de fontaine de 8 pieds de diamètre, de beau marbre blanc et rouge tiré de la carrière d'Égimont. Le bassin sera sans défaut, prêt à polir et fait suivant le dessin de Dupérac, architecte ordinaire du roi, avec en plus 60 pieds de beau marbre noir et mixte pour compléter le même charroi, moyennant 500 écus soleil pour le bassin et 2 par pied de marbre livré., 9 mars 1601; MC/ET/XIX/343